臺灣屏東地方法院刑事判決　　　　　　　 99年度易字第745號
公　訴　人　臺灣屏東地方法院檢察署檢察官
被　　　告　尤冬菊
上列被告因竊佔案件，經檢察官提起公訴（98年度偵字第7831號
），被告於準備程序中就被訴犯罪事實為有罪之陳述，經本院告
知簡式審判程序之旨，並聽取被告及公訴人之意見後，合議庭裁
定由受命法官獨任進行審判程序，判決如下，
    主  文
尤冬菊共同犯竊佔罪，處拘役伍拾日，如易科罰金，以新臺幣壹
仟元折算壹日，減為拘役貳拾伍日，如易科罰金，以新臺幣壹仟
元折算壹日，緩刑貳年。
    事  實
一、尤冬菊與其夫潘憲聖（已歿，另經檢察官為不起訴處分確定
    ）自民國（下同）95年間某日起，共同意圖為自己不法所有
    ，基於竊佔之犯意聯絡，竊佔屏東縣牡丹鄉公所所管理之屏
    東縣牡丹鄉○○○段805 地號之國有土地（使用分區為山坡
    地保育區、使用地類別為特定目的事業用地）約172.2 平方
    公尺，用以種植作物及搭製鐵皮木造廚房供己使用，嗣為警
    循線查獲。
二、案經法務部檢察司函送臺灣屏東地方法院檢察署檢察官偵查
    起訴。
    理  由
一、本件被告尤冬菊所犯係死刑、無期徒刑、最輕本刑為3 年以
    上有期徒刑以外之罪，其於本院準備程序中就前揭被訴事實
    為有罪之陳述，經告知簡式審判程序之旨，並聽取其與公訴
    人之意見後，認無不得或不宜改依簡式審判程序進行之處，
    爰依刑事訴訟法第273 條之1 第1 項、第284 條之1 ，本院
    合議庭裁定改依簡式審判程序審理，合先敘明。
二、上開犯罪事實，業據被告尤冬菊於本院準備程序及審理中均
    坦承不諱( 見本院卷第49、53頁背面、第54頁) ，核與證人
    即屏東縣牡丹鄉公所代理人蔡重仁於警詢中及本院審理中所
    證述之情節大致相符，並有屏東縣牡丹鄉○○○段805 地號
    土地登記謄本、地籍圖謄本、屏東縣牡丹鄉○○○段地籍實
    測圖、本案照片3 張、屏東縣牡丹鄉公所98年9 月8 日牡鄉
    農觀字第0980008690號函、本院99年11月4 日現場勘驗筆錄
    、屏東縣恆春地政事務所99年12月28日屏恆地二字第099000
    7856號函暨所檢附土地複丈成果圖各1 紙( 見他字卷26、28
    至31頁、本院卷第12、13、28、29、37、38頁) 在卷可稽，
    足見被告上開任意性之自白顯與事實相符，堪信為真實。是
    本件事證明確，被告上開竊佔犯行，洵堪認定。
三、按刑法第320 條第2 項之竊佔罪，為即成犯，於其竊佔行為
    完成時犯罪即成立，以後之繼續竊佔乃狀態之繼續，而非行
    為之繼續，此有最高法院著有66年臺上第3118號判例意旨可
    資參照。是核被告尤冬菊所為，係刑法第320 條第2 項之竊
    佔罪，應依同條第1 項之規定處斷。被告尤冬菊就上開竊佔
    犯行，與其夫潘憲聖( 已歿) ，有犯意聯絡及行為分擔，應
    論以共同正犯。爰審酌被告尤冬菊為貪圖一己之便，未經上
    開土地之管理人即屏東縣牡丹鄉公所之同意，即任意於上開
    土地上，以種植作物及搭製鐵皮木造廚房之方式竊佔國有土
    地，所為實屬不該；惟念及其於犯罪後已將前開木造廚房及
    部份其所種植之植樹自上開土地上清理完畢，業經被害人之
    代理人即屏東縣牡丹鄉公所觀光課課長蔡重仁於本院審理中
    陳述明確( 見本院卷第53頁背面) ，並有本院99年11月4 日
    現場勘驗筆錄1 份及現場照片11張( 見本院卷第28至29-4頁
    ) 附卷可佐，顯見被告有以實際行動彌補其錯誤，對犯罪所
    生危害已有減輕，暨衡及其犯罪之目的、動機、佔用面積、
    佔用期間等一切情狀，量處如主文所示之刑，並依其學歷為
    高中畢業、家庭經濟情況為小康( 見警詢筆錄受詢問人欄所
    載) 等情，諭知如主文所示之易科罰金折算標準。另被告尤
    冬菊自承係於95、96年間起，於上開土地上為上開竊佔行為
     (見本院卷第20頁背面) ，則以最有利被告之認定，應認被
    告係於95間某日起即為上開竊佔行為，故被告上開竊佔犯行
    係在96年4 月24日以前，合於中華民國96年罪犯減刑條例所
    定減刑條件，亦無同條例第3 條所示不得減刑之情形，應減
    為如主文所示之刑，並依同條例第9 條規定，諭知其易科罰
    金之折算標準。再查，被告尤冬菊前未曾有犯罪紀錄，有臺
    灣高等法院被告前案紀錄表1 紙附卷可查，其因一時失慮，
    致罹刑章，且被告於犯後已坦承犯行，諒其經此偵、審程序
    及刑之宣告，應知所警惕，信無再犯之虞，故本院認對其宣
    告之刑以暫不執行為適當，爰依刑法第74條第1 項第1 款之
    規定，併予宣告緩刑2 年。
據上論斷，應依刑事訴訟法第273 條之1 第1 項、第284 條之1
、第299 條第1 項前段，刑法第28條、第320 條第2 項、第1 項
、第41條第1 項前段、第74條第1 項第1 款，中華民國九十六年
罪犯減刑條例第2 條第1 項第3 款、第7 條、第9 條，刑法施行
法第1 條之1 ，判決如主文。
本案經檢察官鍾佩真到庭執行職務。
中    華    民    國   100    年    1     月    31    日
                  刑事第二庭   法  官  許瑜容
以上正本證明與原本無異。
如不服本判決應於收受本判決送達後十日內向本院提出上訴書狀
，
其未敘述上訴理由者，並得於提起上訴後十日內向本院補提理由
書狀（均須按他造當事人之人數附繕本）「切勿逕送上級法院」
中    華    民    國   100    年    1     月    31    日
                               書記官  龔惠婷
附錄本案論罪科刑法條全文：
中華民國刑法第320條
意圖為自己或第三人不法之所有，而竊取他人之動產者，為竊盜
罪，處5 年以下有期徒刑、拘役或5 百元以下罰金。
意圖為自己或第三人不法之利益，而竊佔他人之不動產者，依前
項之規定處斷。
前二項之未遂犯罰之。